【裁判字號】    99,簡上,154
【裁判日期】    991013
【裁判案由】    傷害
【裁判全文】
臺灣彰化地方法院刑事判決             99年度簡上字第154號
公  訴  人  臺灣彰化地方法院檢察署檢察官
上  訴  人
即  被  告  甲○○
上列上訴人即被告因傷害案件，不服本院刑事庭99年度簡字第14
02號中華民國99年8 月11日第一審簡易判決（聲請案號：臺灣彰
化地方法院檢察署99年度偵字第6586號），提起上訴，本院管轄
之第二審合議庭判決如下：
    主  文
上訴駁回。
甲○○緩刑貳年。
    事  實
一、甲○○與乙○○為夫妻關係，2 人間具有家庭暴力防治法第
    3 條第1 款所定之家庭成員關係。於民國99年6 月16日晚上
    10時30分許，甲○○與乙○○在甲○○位於彰化縣埤頭鄉○
    ○村○○路271 號住處外之車輛上時，2 人因故發生口角，
    甲○○竟基於傷害之犯意，以徒手毆打乙○○，致乙○○受
    有胸壁挫傷、雙膝部挫傷併發紅等傷害。
二、案經乙○○訴由彰化縣警察局北斗分局報告臺灣彰化地方法
    院檢察署檢察官偵查後聲請簡易判決處刑。
    理  由
一、按現行刑事訴訟法為保障被告之反對詰問權，排除具有虛偽
    危險性之傳聞證據，以求實體真實之發見，於該法第159 條
    第1 項明定被告以外之人於審判外之言詞或書面陳述，除法
    律有規定者外，不得作為證據。又被告以外之人於審判外之
    陳述，雖不符前4 條之規定（即刑事訴訟法第159 條之1 至
    同條之4 ），而經當事人於審判程序同意作為證據，法院審
    酌該言詞陳述或書面陳述作成時之情況，認為適當者，亦得
    為證據；當事人、代理人或辯護人於法院調查證據時，知有
    第159 條第1 項不得為證據之情形，而未於言詞辯論終結前
    聲明異議者，視為有前項之同意，刑事訴訟法第159 條之5
    定有明文。本件當事人並未就卷內證據資料之證據能力有所
    爭執，且迄於言詞辯論終結前，均未主張有刑事訴訟法第15
    9 條第1 項不得為證據之情形，是應認已同意卷內證據均得
    作為證據，且經本院審酌後，認無不適當之情形，應認本案
    調查經引用之卷內證據均有證據能力，合先敘明。
二、訊據被告甲○○對上開犯罪事實迭於警詢、偵查及本院審理
    時坦承不諱，核與證人即告訴人乙○○於警詢時指述之情節
    相符，並有財團法人彰化基督教醫院二林分院診斷書1 紙在
    卷可參，足徵被告自白與事實相符。是本件事證明確，被告
    上開犯行洵堪認定，應依法論科。
三、核被告所為，係犯刑法第277 條第1 項之普通傷害罪。按量
    刑之輕重，係屬事實審法院得依職權自由裁量之事項，茍已
    斟酌刑法第57條各款所列情狀而未逾越法定刑度，則不得遽
    指為違法；又刑罰之量定屬法院自由裁量之職權行使，但仍
    應審酌刑法第57條所列各款事由及一切情狀，為酌量輕重之
    標準，並非漫無限制，在同一犯罪事實與情節，如別無其他
    加重或減輕之原因，下級法院量定之刑，亦無過重或失輕之
    不當情形，則上級法院對於下級法院之職權行使，原則上應
    予尊重（最高法院72年臺上字第6696號判例、75年臺上字第
    7033號判例意旨參照）。查本件被告所犯之刑法第277 條第
    1 項之普通傷害罪之法定刑為3 年以下有期徒刑、拘役或1
    千元以下罰金，是原審判決以依被告之犯罪動機、告訴人所
    受傷勢並非嚴重、被告犯罪後坦承犯行及迄至判決前尚未達
    成民事和解等一切情狀，量處被告拘役20日及諭知易科罰金
    之折算標準，已審酌刑法第57條所列各款事由及一切情狀，
    經核並未逾越法律所規定之範圍，亦無過重或失輕之不當情
    形，茲上訴人以業已取得告訴人原諒，故原審量刑過重，提
    起上訴，並無理由，應予駁回。惟被告未曾因故意犯罪受有
    期徒刑以上刑之宣告，有臺灣高等法院被告前案紀錄表乙份
    在卷可稽，其素行尚佳，雖因一時失慮，致罹刑章，然犯罪
    後已坦承犯行，並經告訴人諒解，表示希望給予被告一次機
    會，有告訴人書寫之信函1 紙在卷可稽，被告經此次科刑教
    訓，當知所警惕，信無再犯之虞，本院認所宣告之刑，以暫
    不執行為適當，爰依刑法第74條第1 項第1 款規定，併予宣
    告緩刑2 年，以勵自新。
據上論斷，應依刑事訴訟法第455 條之1 第1 項、第3 項、第36
8 條，刑法第74條第1 項第1 款，判決如主文。
本案經檢察官楊聰輝到庭執行職務。
中    華    民    國    99    年    10    月    13    日
                  刑事第九庭    審判長法官  蕭文學
                                法      官  紀佳良
                                法      官  黃齡玉
以上正本證明與原本無異。
本件不得上訴。
中    華    民    國    99    年    10    月    13    日
                                     書記官 林嘉賢

司法院資訊處製作；財團法人民間司法改革基金會備份。
